# 非同一控制下形成的商誉，后续吸收合并过程中如何处理

提问人：ybing76 时间：2019-02-01 12:18:33
陈版主好，A 公司 18 年 7 月成立，成立后非同一控制下收购了 B 公司100%的股权，溢价 4000 万，合并报表日确认声誉 4000 万，该收购过程未经评估，B 公司账面没有房产、土地，有一项正在建设当中的在建工程，预计 19 年完工。 18 年 12 月，A 公司对 B 公司进行了吸收合并，长期股权投资与 B 公司所有者权益的的差额部分（原合并层面的商誉）应该如何处理呢。考虑的几种处理方案： 1 、该部分商誉主要与原 B 公司未来经营收益相关，计入长期待摊费用，待在建项目竣工进行运营后按经营期间进行摊销。 2 、作为其他非流动资产，类似原商誉科目，每年进行减值测试。 3 、把这部分原商誉部分冲减所有者权益科目，形成负的留存收益或负的资本公积。此外，A 公司设立后就进行了这一项投资和吸收合并业务，作为 A 公司的全资母公司甲，不管上述 A 公司吸收合并后的单体报表如何来处理这部分商誉，作为最终控制方甲公司编制合并报告时，是否可以把 A 公司的上述调整冲回，继续在甲公司的合并报表中确认这部分商誉呢，请赐教

回答人：chenyiwei
不论是 A的个别报表还是合并报表层面均应继续体现该项商誉。
个别报表层面，按《企业会计准则解释第 7 号》第四条规定处理。
合并报表层面，因为这是合并报表范围内的资产重组，不改变整体合并集团对外的财务状况、经营成果和现金流量，故不影响合并报表。